臺灣臺南地方法院臺南簡易庭民事判決
110年度南簡字第1879號
原      告  白沈月碧
訴訟代理人  白小珮  
被      告  王瑞明  
訴訟代理人  吳俊賢  
上列被告因過失傷害案件，原告提起刑事附帶民事訴訟請求侵權
行為損害賠償，經本院刑事庭以110年度交簡附民字第242號刑事
附帶民事訴訟裁定移送前來，本院於民國111年9月23日言詞辯論
終結，判決如下：
    主    　文
被告應給付原告新臺幣參拾伍萬壹仟捌佰捌拾柒元，及自民國一
百一十年十月二十一日起至清償日止，按週年利率百分之五計算
之利息。
原告其餘之訴駁回。
訴訟費用由被告負擔五分之二，餘由原告負擔。
本判決原告勝訴部分得假執行。但被告如以新臺幣參拾伍萬壹仟
捌佰捌拾柒元為原告預供擔保，得免為假執行。
原告其餘假執行之聲請駁回。
    事實及理由
一、原告起訴主張：
  ㈠被告於民國110年1月2日14時7分許，駕駛車牌號碼0000-00號
    自小貨車（下稱系爭小貨車），沿臺南市東區東平路由西往
    東方向行駛，原應注意汽車行駛時，轉彎車應讓直行車先行
    ，而依當時天候晴、日間自然光線、路面乾燥，無缺陷、無
    障礙物、視距良好之情狀，客觀上並無不能注意之情形，竟
    疏於注意及此，行經該路段與東平路12巷之交岔路口時，貿
    然左轉，適對向原告騎乘車牌號碼000-0000號普通重型機車
    （下稱系爭機車）行駛至此，雙方因而發生碰撞（下稱本件
    事故），致原告受有右側橈骨遠端骨折、右側脛骨平台開放
    性骨折、頭部外傷併顏面骨骨折-顴骨、下頷骨骨折、第五
    頸椎裂傷、牙齒斷裂、胸口挫傷等傷害；而牙齒斷裂部分則
    為右下第一，第二小臼齒牙冠完全斷裂，右上第一大臼齒顎
    側牙冠牙峭斷裂，張口困難，張口右偏（下稱系爭傷害）。
  ㈡原告主張被告應賠償之項目及數額如下，總計883,655元：
　　⒈醫療費部分：
　　　⑴原告因本案事故，先被送往國立成功大學醫學院附設醫
        院（下稱成大醫院）急診，因無法進行手術，當天又轉
        診送至奇美醫療財團法人奇美醫院（下稱奇美醫院）進
        行手術並住院至110年1月13日，其後於110年3月11日前
        往成杏牙醫診所診療，也前往東安復健診所進行復健，
        共支出醫療費用151,935元。
　　　⑵原告因牙齒斷裂，經成杏牙醫診所診斷有「牙齒斷裂部
        分則為右下第一，第二小臼齒牙冠完全斷裂，右上第一
        大臼齒顎側牙冠牙峭斷裂，張口困難，張口右偏」情形
        ，故後續預估需進行植牙，費用為新臺幣（下同）200,
        000元。
　　⒉看護費用部分：
　　  住院期間共11日由家屬自行看護，以每日2,000元計算，
      為22,000元。返家後，自110年1月15日至同年2月20日委
      請專業居家看護人員，支出37,500元；110年2月21日至同
      年4月14日仍須休養由家人看護，共53日，以每日2,000元
      計算，為106,000元，共計請求看護費用165,500元。
　　⒊交通費用部分：
　　　⑴原告搭乘轉院救護車支出費用1,700元。
　　　⑵就醫交通費包含：110年1月18日、同年1月25日來回奇美
        醫院之復康巴士1,800元；回診8次（110年2月1日、同
        年3月1日、同年3月29日、同年4月18日、同年7月2日、
        同年7月9日）雖由家人接送，但以計程車車資估計，來
        回330元，共2,640元。
　　⒋系爭機車維修費部分：29,280元。
　　⒌薪資損失部分：
　　　原告除110年3日至13日住院無法工作外，尚須休養三個月
      ，以月薪24,000元計算，共計80,800元。
　　⒍精神慰撫金部分：
　　　原告於本件事故發生時將年屆64歲，已非年輕，於受有系
      爭傷害後，除舟車往返於醫療機構、復健機構，疲憊不堪
      ，更因顏面骨骨折引起張口困難、張口偏右，咬合不正，
      牙齒斷裂引起咀嚼困難，本來認為輕鬆之咀嚼也變成困難
      ，進而影響營養攝取與生活品質，被告迄今於事故發生迄
      今，將全部賠償責任推給保險公司，毫洽談和解之誠意，
      使原告更加痛苦，故請求慰撫金250,000元。
  ㈢為此，依民法第184條第1項前段、第191條之2前段、第193條
    第1項、第195條第1項規定提起本訴。並聲明：⒈被告應給付
    原告883,655元，即自起訴狀繕本送達之翌日起起至清償日
    止，按週年利率5％計算之利息。⒉原告願供擔保，請准宣告
    假執行。
二、被告答辯：
　㈠就原告請求賠償之項目及數額，被告意見如下：
　  ⒈醫療費用351,935元部分：
　　　原告因此事故送至成大醫院，並轉診至奇美醫院所生之醫
      療費用，及後續至成杏牙醫診所診療醫療費用，及東安復
      健診所衍生之醫療費用總計151,935元，被告均不爭執。
      另就原告經成杏牙醫診所診斷右下第一，第二小臼齒牙冠
      完全斷裂、右上第一大臼齒顎側牙冠牙嵴斷裂，但經成杏
      牙科專業醫師囑言，傷者右上第一大臼齒若無遇冷熱痠痛
      則保持現狀，其餘右下第一、二小臼齒移除碎塊後以牙科
      填補材料充填，且傷者原先就戴有活動式假牙，故原告請
      求植牙費用200,000元，難謂合理。
　  ⒉看護費用165,500元部分：
　　　奇美醫院於110年01月13日開立之診斷證明書，醫師囑言
      原告需專人看護復健1個月，是被告認應以強制汽車責任
      保險給付標準，每日給付1,200元為當，是被告同意之金
      額為36,000元（計算式：1,200元×30日），其餘不同意。
　　⒊就醫交通費6,140元部分：被告不爭執。
　  ⒋機車維修費29,280元部分：被告不爭執系爭機車維修費，
      惟零件費用請求依法計算折舊。
　  ⒌薪資損失80,800元部分：被告不爭執。
　  ⒍精神慰撫金250,000元部分：
　　　慰撫金之多寡，應斟酌雙方之身分、地位、資力與加害之
      程度及其他各種情形核定相當之數額，其金額是否相當，
      自應依實際加害情形與被害人所受之痛苦及雙方之身分、
      地位、經濟狀況等關係決定之。對於原告所請求之慰撫金
      ，被告認該金額實屬過高，請求酌減。
　㈡本件事故被告為路口左轉車輛，未禮讓對向之原告直行機車
    先行，被告固為肇事主因，然原告為路口直行機車，未隨時
    注意車前狀況，亦應負擔部分肇事責任，被告認原告為肇事
    次因須負擔30％之肇事責任，依民法第217條第1項規定，被
    告之賠償責任應依過失比例酌減等語。並聲明：⒈原告之訴
    駁回。⒉如受不利之判決，願供擔保請准宣告免為假執行。
三、兩造不爭執事項：
  ㈠被告於110年1月2日14時7分許，駕駛系爭小貨車，沿臺南市
    東區東平路由西往東方向行駛，原應注意汽車行駛時，轉彎
    車應讓直行車先行，而依當時天候晴、日間自然光線、路面
    乾燥、無缺陷、無障礙物、視距良好之情狀，客觀上並無不
    能注意之情形，卻疏於注意及此，行經該路段與東平路12巷
    之交岔路口時，貿然左轉，適對向原告騎乘系爭機車行駛至
    此，雙方因而發生本件事故，致原告受有系爭傷害。
  ㈡被告因上開過失傷害行為，經本院刑事庭於110年12月7日以1
    10年度交簡字第2865號，判決被告因過失傷害罪，處有期徒
    刑3月，如易科罰金，以1,000元折算1日確定。
  ㈢原告因系爭傷害支出成大醫院急診費用1,488元、奇美醫院急
    診、手術、住院及回診費用147,647元、成杏牙醫診所斷齒
    治療、張口歪斜費用400元，東安復健診所復健治療2,400元
    ，共計151,935元（調字卷第27至73頁、本院卷第61頁)。
  ㈣原告因系爭傷害請求看護費用於36,000元之範圍内（1個月，
    1日以1,200元計算），被告不爭執（調字卷第25頁、本院卷
    第63頁)。
  ㈤被告對原告因系爭傷害得請求交通費用6,140元不爭執（包含
    轉院救護車費用1,700元、復康巴士1,800元及回診交通費用
    2,640元）（調字卷第77至79頁)。
  ㈥原告因本件事故，致系爭機車受有損害，支出29,280元之零
    件維修費用（調字卷第81頁、本院卷第63頁，惟被告抗辯應
    予折舊）。
  ㈦原告因系爭傷害於住院期間11日以及出院後需休養無法工作3
    個月，受有薪資損失80,800元（調字卷第83頁、本院卷第41
    、59、63頁)。
  ㈧原告未領取強制責任保險理賠金（本院卷第37、59頁)。
四、得心證之理由：
　　本件之爭點在於：㈠原告主張其得依侵權行為之法律關係，
    請求被告賠償下列金額，有無理由：⒈預估牙齒斷裂植牙費
    用200,000元。⒉看護費用165,500元（包含110年1月3日起至
    110年1月13日止之住院期間，及出院後自110年1月15日起至
    110年4月14日止）。⒊精神慰撫金250,000元。㈡原告就本件
    事故之發生是否與有過失？經查：
  ㈠按汽車行駛至交岔路口，左轉彎時，應距交岔路口三十公尺
    前顯示方向燈或手勢，換入內側車道或左轉車道，行至交岔
    路口中心處左轉，並不得占用來車道搶先左轉；轉彎車應讓
    直行車先行，道路交通安全規則第102條第1項第5、7款分別
    定有明文。被告為汽車駕駛人，自應遵守上開規定。且本件
    車禍當時天氣晴、日間自然光線、柏油路面乾燥無缺陷、無
    障礙物，視距復屬良好等情，有道路交通事故調查報告表(
    一)在卷可憑（臺南市政府警察局第一分局南市警一偵字第1
    100133516號刑案偵查卷宗《下稱警卷》第15頁），並無不能
    注意情事，被告駕車行經上開肇事地點，竟疏未注意，提前
    左轉，且未讓直行車先行，致與騎乘機車自對向車道行駛至
    此之原告發生碰撞，被告就本件事故之發生自有過失。
  ㈡次按因故意或過失，不法侵害他人之權利者，負損害賠償責
    任；汽車、機車或其他非依軌道行駛之動力車輛，在使用中
    加損害於他人者，駕駛人應賠償因此所生之損害；民法第18
    4條第1項前段、第191條之2前段分別定有明文。再按不法侵
    害他人之身體或健康者，對於被害人因此喪失或減少勞動能
    力或增加生活上之需要時，應負損害賠償責任；不法侵害他
    人之身體、健康、名譽、自由、信用、隱私、貞操，或不法
    侵害其他人格法益而情節重大者，被害人雖非財產上之損害
    ，亦得請求賠償相當之金額；民法第193條第1項、第195條
    第1項前段亦有明文。本件被告因前揭過失行為，不法侵害
    原告身體，致原告受有前開傷害，則原告依前揭規定，請求
    被告賠償所受損害，於法有據。茲就原告請求賠償之項目及
    金額析述如下：
    ⒈原告主張因本件事故支出醫療費用151,935元、交通費6,14
      0元，且受有薪資損失80,800元等情，業據其提出成大醫
      院收據、成杏牙醫診所醫療明細及收據、東安復健診所收
      據、救護車資收據、復康巴士租車暨代顧駕駛使用紀錄表
      、勞工保險異動查詢資料等件為證（附民卷第27至71頁、
      第77至79頁、第83頁），且為被告所不爭執（不爭執事項
      ㈢、㈤、㈦），是原告請求被告賠償前揭費用，為有理由，
      應予准許。
　　⒉預估牙齒斷裂植牙費用部分：
　　　原告主張其因系爭傷害尚需接受植牙，請求被告賠償預估
      之植牙費用200,000元等語，被告則否認原告有接受植牙
      手術之必要，並以前詞置辯。經本院函詢成杏牙醫診所，
      依原告所受牙齒部分之傷勢，如欲回復本件事故發生前之
      牙齒功能，是否需以植牙為必要等節，經該診所回函以：
      因原告下顎右側髁狀突骨折，至診所就診時已張口困難、
      張口右偏，欲以植牙方式回復右下第一、第二小臼齒有其
      困難，故植牙為非必要等語（本院卷第115、129頁），足
      認依原告所受牙齒部分之傷勢，植牙為非必要，亦無法以
      此方式回復本件事故發生前之原狀，故原告請求被告給付
      預估之植牙費用200,000元，難認有據。
　　⒊看護費用部分：
　　　⑴按親屬間之看護，縱因出於親情而未支付該費用，然其
        所付出之勞力，顯非不能以金錢為評價，此種基於身分
        關係之恩惠，自不能加惠於加害人，而應比照一般看護
        情形，認被害人受有相當看護費之損害，命加害人賠償
        ，始符民法第193條第1項所定「增加生活上需要」之意
        旨（最高法院94年度台上字第1543號判決可參）。經查
        ，原告因系爭傷害，於110年1月2日前往成大醫院急診
        ，經診治石膏副木固定及頸圈固定後，於110年1月3日
        轉院進入奇美醫院診治，並於當日接受鋼板內固定復位
        手術，於110年1月13日出院，住院期間由家人看護等情
        ，有原告提出成大醫院、奇美醫院診斷證明書在卷可稽
        （附民卷第23至23頁）。依原告受傷部位、接受手術及
        住院治療情形以觀，其住院期間應有看護之必要。又病
        患於住院期間之看護工作較一般工作之時間為長，且須
        隨時注意傷患之病情反應，而一般看護人員收費標準，
        全日看護費用行情為2,000元以上，此為本院辦理相關
        案件職務上所已知之事實，原告請求住院期間看護費用
        一日以2,000元為標準計算，並未逾前開金額，是原告
        請求被告給付住院期間看護費用，共11日，合計22,000
        元【計算式：2,000元×11日＝22,000元】，應屬有據。
　　　⑵又原告主張其自110年1月15日至同年2月20日曾委請專業
        居家看護人員，共支出37,500元，請求被告給付該筆看
        護費用等語，並提出居家看護費收據1份為證（附民卷
        第75頁）。經查，依奇美醫院診斷證明書所載，原告須
        專人復健看護1個月（附民卷第25頁），且經本院函詢
        奇美醫院，該1個月是否包含住院期間，以及係須人全
        日或半日看護等節，奇美醫院以111年8月22日（111）
        奇醫字第3668號函覆以：上開診斷證明書所載係指出院
        後須人全日看護1個月等語（本院卷第109頁、第121至1
        23頁），堪認原告於110年1月13日出院後，自110年1月
        14日起至110年2月13日止共計1個月之時間，尚須人全
        日看護。而觀諸原告所提出前揭居家看護費收據所載，
        扣除已註明看護休息之日期（即每週日、農曆除夕及春
        節），於110年2月13日前，原告曾於110年1月15至16日
        、18至23日、25至30日、110年2月1日至6日、8至10日
        共計23日，於上開日期之上午8時至晚間8時，委請看護
        人員進行看護，每日支付金額為1,500元，依此計算，
        原告請求被告給付其出院後所支出看護費用共計34,500
        元【計算式：1,500元×23日＝34,500元】，亦屬有據。
        至原告另主張自110年2月14日起至同年4月14日仍需人
        看護等語，然前述奇美醫院回函並未載明原告除上開期
        間外，需更長之看護期間，原告就其主張自110年2月14
        日起仍需人看護之事實，亦未提出其他積極證據為證，
        是此部分之主張尚難採認。是原告請求被告給付看護費
        用，於56,500元【計算式：22,000元（住院期間）＋34,
        500元（出院後1個月內）＝56,500元】之範圍內，為有
        理由，逾此範圍之請求難認有據。
    ⒋系爭機車維修費用部分：
      按不法毀損他人之物者，被害人得請求賠償其物因毀損所
      減少之價額；負損害賠償責任者，除法律另有規定或契約
      另有訂定外，應回復他方損害發生前之原狀；債權人得請
      求支付回復原狀所必要之費用，以代回復原狀，民法第19
      6條及第213條第1、3項分別定有明文。又依民法第196條
      請求賠償物被毀損所減少之價額，得以修復費用為估定之
      標準，但以必要者為限（例如：修理材料以新品換舊品，
      應予折舊），如修理材料以新零件更換被損害之舊零件，
      計算損害賠償額時，自應將零件折舊部分予以扣除（最高
      法院77年度第9次民事庭會議決議意旨、80年度台上字第 
      2476號判決意旨參照）。原告主張本件事故造成系爭機車
      受損，因而支出維修費用29,280元（均為零件費用）等情
      ，為兩造所不爭執（不爭執事項㈥）。然觀諸系爭機車之
      車籍資料所示（警卷第61頁），可知系爭機車為105年7月
      出廠，至本件事故發生日即110年1月2日，固已超過行政
      院所頒固定資產耐用年數表及固定資產折舊率表規定之機
      器腳踏車耐用年數（3年），惟於本件事故發生時系爭機
      車仍正常使用中，足見其零件應在固定資產耐用年限內，
      方可繼續使用，難認已無殘餘價值，故本院參酌營利事業
      所得稅查核準則第95條第8款：「營利事業折舊性固定資
      產，於耐用年限屆滿仍繼續使用者，其殘值得自行預估可
      使用年數並重新估計殘值後，按原提列方式計提折舊」、
      所得稅法第51條：「固定資產之折舊方法，以採用平均法
      、定率遞減法、年數合計法、生產數量法、工作時間法或
      其他經主管機關核定之折舊方法為準」，及該法施行細則
      第48條第1款：「本法第51條所定固定資產之折舊方法，
      採平均法者，以固定資產成本減除殘價後之餘額，按固定
      資產耐用年數表規定之耐用年數平均分攤，計算每期折舊
      額」規定，認採用「平均法」計算其最後1年折舊後之殘
      值作為系爭機車零件之殘餘價值【計算式：取得價格÷（
      耐用年限＋1）＝殘值】，應屬合理，是原告主張其因系爭
      事故需支出之零件費用為29,280元，依前揭平均法計算其
      折舊後零件之殘餘價值為7,320元【計算式：29,280÷（3+
      1）＝7,320元】。故原告請求被告賠償系爭機車因損壞所
      支出之必要維修費用，於7,320元之範圍內，為有理由，
      逾此範圍之請求，不應准許。
    ⒋精神慰撫金部分：
      按被害人受有非財產上損害，請求加害人賠償相當金額之
      慰撫金時，法院對於慰撫金之量定，應斟酌實際加害情形
      、所造成之影響、被害人痛苦之程度、兩造之身份地位經
      濟情形及其他各種狀況，以核定相當之數額（最高法院47
      年台上字第1221號、51年台上字第223號判決意旨參照）
      。本院審酌本件事故發生之經過情形，原告因本件事故受
      有右側橈骨遠端骨折、右側脛骨平台開放性骨折、頭部外
      傷併顏面骨骨折-顴骨、下頷骨骨折、第五頸椎裂傷、牙
      齒斷裂、胸口挫傷等傷害，而牙齒斷裂部分則為右下第一
      ，第二小臼齒牙冠完全斷裂，右上第一大臼齒顎側牙冠牙
      峭斷裂，張口困難，張口右偏；於車禍發生當日至成大醫
      院急診，經診治石膏副木固定及頸圈固定後，復轉院於11
      0年1月3日進入奇美醫院診治，於當日接受鋼板內固定復
      位手術，於110年1月13日出院，其後陸續門診追蹤治療，
      且依成杏牙醫診所回函，原告右下第一、第二小臼齒牙齒
      斷裂嚴重，無法以原有牙齒配戴假牙方式回復原狀，且就
      診時已開口困難、張口右偏，欲以植牙方式回復有其困難
      ，亦無法回復本件事故發生前之牙齒功能（本院卷第129
      頁），足見原告因本件事故所受傷害非輕，身心上自受有
      相當程度之痛苦；並兼衡原告陳明其國小畢業，平日擔任
      佛顓寺會計，被告則陳稱其高職肄業，擔任臨時性司機，
      薪資以日薪計算，一日工資約1,300元等情（本院卷第37
      、59頁），以及兩造於108至109年度財產所得調件明細表
      所示之所得及財產之經濟狀況暨其2人身份地位等一切情
      狀，認原告請求被告賠償之精神慰撫金以200,000元為適
      當，逾此範圍之請求，尚難准許。
    ⒌綜上，合計原告得請求被告賠償之金額為502,695元【計算
      式：151,935元（醫療費用）＋6,140元（交通費用）＋80,8
      00元（薪資損失）＋56,500元（看護費用）＋7,320元（系
      爭機車維修費用）＋200,000元（精神慰撫金）＝502,695元
      】。
  ㈢按損害之發生或擴大，被害人與有過失者，法院得減輕賠償
    金額，或免除之，民法第217條第1項定有明文；次按汽車係
    指在道路上不依軌道或電力架線而以原動機行駛之車輛（包
    括機車）；行車速度，依速限標誌或標線之規定，無速限標
    誌或標線者，應依減速慢行之標誌、標線或號誌指示行駛；
    汽車行駛時，駕駛人應注意車前狀況及兩車並行之間隔，並
    隨時採取必要之安全措施；閃光黃燈表示「警告」，車輛應
    減速接近，注意安全，小心通過，道路交通安全規則第2條
    第1項第1款、第93條第1項第3款、第94條第3項前段、道路
    交通標誌標線號誌設置規則第211條第1項第1款分別定有明
    文。查本件事故發生之路口，於原告之行向設置有閃光黃燈
    乙情，有警卷內之道路交通安全事故現場圖可憑，原告為汽
    車駕駛人，騎乘系爭機車行經上開路口時，自應遵循上開規
    定而為注意，又本件車禍當時事故現場並無不能注意之情事
    ，已如前述，原告應能遵守上開規定。然查，依原告於警詢
    中所述「（問：事故前有無看見對方車輛自何方向駛來？）
    我看到對方車輛時就已經碰撞上去。」等語（警卷第8頁）
    ；以及本院當庭勘驗本件事故發生時之監視錄影器畫面之結
    果，被告駕駛之系爭小貨車於錄影時間「14：07：01」時已
    閃爍左轉燈，而原告騎乘之系爭機車於「14：07：03」時出
    現於畫面，沿東平路由東往西方向機慢車優先道往前行駛，
    系爭小貨車於「14：07：04」時車頭往左前方欲進行左轉，
    左前車輪約在雙黃線處，於「14：07：05」時系爭小貨車持
    續往左轉，車身完全跨過雙黃線，此時系爭機車仍繼續往前
    行駛，於「14：07：06」時兩造車輛發生碰撞，在碰撞前兩
    車並無減速或煞停等情，有本院勘驗筆錄在卷可參（本院卷
    第138至139頁）。依上開原告於警詢中所述及本院勘驗筆錄
    所示，堪認原告於行經設置有閃光黃燈之前揭路口時，並未
    依上開規定減速，且未注意其前方自對向車道行至系爭路口
    前之系爭小貨車，已閃爍左轉燈後於該路口進行左轉等情，
    而仍貿然往前行駛，致閃避不及，兩車因而發生碰撞，是原
    告就本件事故之發生自有過失。參酌本件經本院囑託臺南市
    車輛行車事故鑑定委員會鑑定車禍責任歸屬，該會之鑑定意
    見亦認為原告駕駛普通重型機車，閃光黃燈路口，未注意車
    前狀況，未減速慢行，為肇事次因；被告駕駛自用小貨車，
    提前左轉，轉彎車未讓直行車先行，為肇事主因等情，有該
    會鑑定意見書（南鑑110613案）附卷可參（本院卷第87至88
    頁），足認原告就系爭交通事故之發生確亦有過失。茲審酌
    兩造對本件損害發生原因力之強弱程度，認原告方面應負30
    ％之過失責任，被告則應負70％之過失責任，依此計算，原告
    得請求賠償之金額為351,887元【計算式：502,695元×70％＝3
    51,887元，元以下四捨五入】。
  ㈣末按給付無確定期限者，債務人於債權人得請求給付時，經
    其催告而未為給付，自受催告時起，負遲延責任；其經債權
    人起訴而送達訴狀，或依督促程序送達支付命令，或為其他
    相類之行為者，與催告有同一之效力；遲延之債務，以支付
    金錢為標的者，債權人得請求依法定利率計算之遲延利息；
    應付利息之債務，其利率未經約定，亦無法律可據者，週年
    利率為百分之5，民法第229條第2項、第233條第1項前段及
    第203條業已分別明定。查本件原告對於被告之侵權行為損
    害賠償請求權，係屬於給付未有確定期限之金錢債權，而原
    告提出之民事起訴狀繕本乃於110年10月20日送達被告，有
    送達證書在卷可查（附民卷第85頁），則原告請求被告給付
    351,887元，及自110年10月21日起至清償日止，按週年利率
    5％計算之法定遲延利息，於法有據，應予准許。逾此金額之
    請求，則屬無據，應予駁回。
五、綜上所述，原告依民法第184條第1項前段、第191條之2前段
    、第193條第1項、第195條第1項規定，請求被告給付351,88
    7元，及自110年10月21日起至清償日止，按週年利率5％計算
    之利息，為有理由，應予准許。逾此金額之請求，則屬無據
    ，應予駁回。
六、本件原告勝訴部分，係屬民事訴訟法第427條第1項簡易訴訟
    事件所為被告部分敗訴之判決，依民事訴訟法第389條第1項
    第3款之規定，就其勝訴部分，應依職權宣告假執行，原告
    就此部分聲明願供擔保請准宣告假執行即無必要。另被告陳
    明願供擔保，請求宣告免為假執行，經核無不合，爰酌定相
    當擔保金額准許之。至於原告敗訴部分，其假執行之聲請，
    業因訴之駁回而失所依附，應併予駁回。
七、本件事證已臻明確，兩造其餘主張陳述及攻擊防禦方法，經
    本院審酌後，認均不影響本件判決結果，爰不一一論述，併
    此敘明。
八、訴訟費用負擔之依據：民事訴訟法第79條。 
中　　華　　民　　國　　111 　年　　10　　月　　14　　日
                  臺灣臺南地方法院臺南簡易庭
                                  法  官　余玟慧
以上正本係照原本作成　　　　　　　　　　　　　　　　　
如不服本判決，應判決送達後20日內，向本院提出上訴狀並表明
上訴理由(須附繕本)。如委任律師提起上訴者，應一併繳納上訴
審裁判費。 
中　　華　　民　　國　　111 　年　　10　　月　　20　　日
                                  書記官  于子寧